Minutes et répertoires du notaire Claude JOURDAN, juillet 1576 - 23 juin 1606 (étude IV)
Archives nationales
- Minutes de Claude JOURDAN, juillet 1576 - 23 juin 1606; MC/ET/IV/1 - MC/ET/IV/37
  - Minutes (inventaires après décès). 1584, 16 janvier - 1585, 11 octobre, 16 janvier 1584 - 11 octobre 1585; MC/ET/IV/33
    - Inventaire après décès de André Lemeistre, boteleur de foing et gagne-denier au port de l'École Saint-Germain l'Auxerrois, rue Saint-Sauveur, en la maison de la Croix Blanche., 23 mars 1584; MC/ET/IV/33; 2 f.
      La cote donnée par G. Wildenstein dans Le Goût pour la Peinture ... (MC/ET/IV/0034) est erronée.
      inventaire après décès; Saint-Sauveur (rue); Lemeistre, André; journalier
    - Inventaire après décès de Claude du Scellier, marchand de vin, faubourg Saint-Honoré., 23 avril 1584; MC/ET/IV/33; 9 f.
      inventaire après décès; Saint-Honoré (faubourg); Scellier, Claude du; commerçant
    - Inventaire après décès de Marie Deschamps, femme de Robert Bocquet, maître vinaigrier, rue Montorgueil, en la maison du Grand Cerf., 4 mai 1584; MC/ET/IV/33; 7 f.
      inventaire après décès; Montorgueil (rue); Deschamps, Marie; Bocquet, Robert; vinaigrier
    - Inventaire après décès de Alizon Siguret, femme de Loys Boutard, valet de chambre de Madame d' O, rue Frémenteau., 6 septembre 1584; MC/ET/IV/33; 4 f.
      inventaire après décès; Frémenteau (rue); Siguret, Alizon; Boutard, Loys; O, Madame d'; employé de maison
    - Inventaire après décès de Jehan Hocquet, drapier et Catherine Le Sage, sa femme, rue du Pélican, à l'enseigne du Croissant., 17 octobre 1584; MC/ET/IV/33; 9 f.
      La cote donnée par G. Wildenstein dans Le Goût pour la Peinture ... (MC/ET/IV/0034) est erronée. La cote exacte est MC/ET/IV/33.
      inventaire après décès; Pélican (rue du); Croissant (enseigne du); Hocquet, Jehan; Le Sage, Catherine; tisserand
    - Inventaire après décès de Symon Menestrier, maître boulanger, faubourg Saint-Honoré, près de la Maison de l'Ecu de France., 23 octobre 1584; MC/ET/IV/33; 2 f.
      inventaire après décès; Saint-Honoré (faubourg); Ecu de France (enseigne de l'); Menestrier, Symon; boulanger
    - Inventaire après décès de Romain Tumery, marchand papetier et relieur de livres., 13 novembre 1584; MC/ET/IV/33; 5 f.
      inventaire après décès; Tumery, Romain; commerçant; imprimeur
    - Inventaire après décès de Henry Lizé, boulanger, au faubourg Saint-Honoré, en la maison de la Corne de Daim., 20 novembre 1584; MC/ET/IV/33; 3 f.
      inventaire après décès; Saint-Honoré (faubourg); Lizé, Henry; boulanger
    - Inventaire après décès de Michelle de La Croix, femme de Mathieu Le Noyr, maître cordier, rue de la Mortellerie., 31 décembre 1584 - 1584; MC/ET/IV/33; 5 f.
      inventaire après décès; Mortellerie (rue de la); La Croix, Michelle de; Le Noyr, Mathieu; cordier
    - Inventaire après décès de Jehan de Sainct, maître cordier, rue de la Tonnellerie., 31 décembre 1584 - 1584; MC/ET/IV/33; 2 f.
      inventaire après décès; Tonnellerie (rue de la); Sainct, Jehan de; cordier
    - Inventaire après décès de Marye Guérin, femme de Gabriel Verneul, sommellier de panneterie de la Reine, rue Coquilière., 16 avril 1585; MC/ET/IV/33; 7 f.
      inventaire après décès; Coquillière (rue); Guérin, Marye; Verneul, Gabriel
    - Inventaire après décès de Robert Aubled, maître sellier-lormier, rue des Fossés-Saint-Germain., 9 mai 1585; MC/ET/IV/33; 2 f.
      inventaire après décès; Fossés-Saint-Germain (rue des); Aubled, Robert; sellier; forgeron
    - Inventaire après décès de Jacques Hanocle, teinturier en draps, rue de Beauvais., 16 mai 1585; MC/ET/IV/33; 4 f.
      inventaire après décès; Beauvais (rue de); Hanocle, Jacques
    - Inventaire après décès de Perrette de Choisy, veuve de Jehan Aubert, marchand, rue Jean-Saint-Denis, à l'enseigne de la Souche., 21 mai 1585; MC/ET/IV/33; 34 f.
      inventaire après décès; Jean-Saint-Denis (rue); Choisy, Perrette de; Aubert, Jehan; commerçant
    - Inventaire après décès de Jehan Damenot, maître chapelier, rue des Vieux-Augustins, à l'enseigne du Chandelier., 1er juin 1585; MC/ET/IV/33; 7 f.
      inventaire après décès; Vieux-Augustins (rue des); Damenot, Jehan; fabricant d'accessoires vestimentaires
    - Inventaire après décès d'Isabelle de La Court, femme de Marguerin du Plessis, boucher., 25 juin 1585; MC/ET/IV/33
      Bibliothèque.
      Fichier Bibliothèques XVIe-XVIIIe siècles, par Claire Béchu, Marie-Antoinette Fleury, Madeleine Jurgens, Xenia Pamfilova, 1953-1996 (fichier papier entièrement dématérialisé; voir contexte dans le Plan d’orientation général - Notaires de Paris, guides thématiques du Minutier).
      Date de création de la notice: 2012
      inventaire après décès; La Court, Isabelle de; boucher
    - Inventaire après décès de Barbe Thibault, femme en premières noces de Michel Aubineau, valet de garde-robe de Mgr frère du roi, et en deuxièmes noces de Philippes Lequeulx, valet de chambre de Michel Destrosse, aumonier du roi, rue de Champfleury., 18 juillet 1585; MC/ET/IV/33; 3 f.
      inventaire après décès; Thibault, Barbe; Aubineau, Michel; Lequeulx, Philippes; Destrosse, Michel; employé de maison; officier de la Chapelle du roi (Ancien Régime)
    - Inventaire après décès de Catherine de Lorme, femme de Jehan Bonnet, tailleur et valet de chambre de la duchesse de Retz, rue Saint-Honoré, à l'enseigne du Mouton blanc., 23 juillet 1585; MC/ET/IV/33; 12 f.
      La cote donnée par G. Wildenstein dans Le Goût pour la Peinture ... (MC/ET/IV/39) est erronée. La cote exacte est MC/ET/IV/33.
      inventaire après décès; Saint-Honoré (rue); Mouton Blanc (enseigne du); Lorme, Catherine de; Bonnet, Jehan; Retz (duchesse de); tailleur d'habits; employé de maison
    - Inventaire après décès de Aubin de Sainct-Amour, menuisier, rue Frémentel., 11 octobre 1585; MC/ET/IV/33; 6 f.
      inventaire après décès; Sainct-Amour, Aubin de; menuisier
  - Minutes (inventaires après décès). 1586, 19 janvier - 1587, 8 décembre, 19 janvier 1586 - 8 décembre 1587; MC/ET/IV/34
  - Minutes (inventaires après décès). 1588 - 1596, MC/ET/IV/35; Document détérioré.
    - Marguillier (Jean) maître doreur § partage entre ses héritiers, 23 août 1710; MC/ET/IV/35
      Artisans XVIIIe siècle, par M. Rambaud et C. Grodecki, 1956-1977 ( fichier papier entièrement dématérialisé; voir contexte dans le Plan d’orientation général - Notaires de Paris, guides thématiques du Minutier).
      partage; Marguillier, Jean
  - Minutes (inventaires après décès). 1597 - 1599, MC/ET/IV/36
  - Minutes (inventaires après décès). 1600 - 1605, MC/ET/IV/37
    - Inventaire après décès de Pierre Chabanceau, dit La Barre, organiste de Notre-Dame, dressé à la requête de Jeanne Drouart, sa veuve, toilière-lingère, demeurant rue de la Poterie, agissant en son nom et comme tutrice de Pierre, âgé de huit ans, et de Michel, âgé de quatre ans, en la présence de Claude Chabanceau, joueur d'épinette de la chambre du roi, de Pierre Chabanceau, joueur de luth, de Marguerite Chabanceau, assistée de Nicolas Maucors, maître cordonnier, son mari, et de Germain Chabanceau, âgé de vingt-deux ans, enfants du défunt., 13 janvier 1600; MC/ET/IV/37
      Les biens trouvés en la maison de l'Image Saint-Crépin et Saint-Crépinien, rue de la Poterie, sont présentés par les servantes Claude Poirier, Claude Guérin et Clémence Coiffier.
      6 feuillets.
      Fol. 2: marchandises de lingerie en la boutique, 329 écus; fol. 3: mobilier, 71 écus; instruments de musique, 41 écus; fol. 5: habits du défunt, 10 écus; habits de la veuve, 11 écus; fol. 5 v°: linge, 7 écus; orfèvrerie, 12 écus; argent monnayé, 1.081 écus; fol. 6: dettes actives, 128 écus.
      Instruments de musique:
      (fol. 3): En la salle haute donnant sur la place du marché au blé, '... ung clavesin, couvert de bazanne rouge non ferré ny garny prisé... 15 écus.
      'Item, une petites paires d'orgues ayant deux geux, garnyes de ses soufletz, de son estuy de boys peint et d'un tresteau de boys de chesne, prisé ensemble... 8 écus.
      'Item, ung petit manicordion de boys blanc prisé... 1 écu.
      'Item, une espinette couverte de bazanne rouge à une serrure, non fermant, garny de deux tresteaux, prisé... 6 écus.
      'Item, une autre petite espinette couverte de cuir noir, à une serrure fermant à clef, prisé... 3 écus.
      'Item, deux lucs, grand et l'autre petit non monté, prisé ensemble... 3 écus 20 s.
      'Item, une autre espinette couverte de cuir noir, doublé de satin de Bruges vert à une serrure fermant, garny de son tresteau de boys de chesne, prisé... 5 écus.
      Parmi les sommes dues au défunt:
      (fol. 6): 'Plus a aussy ladicte veugve déclaré luy estre deub par Messieurs de Nostre-Dame de Paris, pour les gaiges deubs audict deffunct... 6 écus 40 s.
      'Plus, par Messieurs les marguilliers de Sainct-Jacques-de-la-Boucherie... 6 écus 40 s.
      'Plus, par les bouchers pour la confrarye du Sainct-Sacrement en leur eglise... 1 écu 40 s.
      'Plus, par les marguilliers de Saincte-Opportune... 2 écus.
      'Plus, par les marguillers de Saincte-Croix en la Cité... 1 écu 40 s.
      Documents du Minutier central concernant l'histoire de la musique (1600-1650), par Madeleine Jurgens, tome I [études I à X, 1763 actes], Paris, Archives nationales, 1967, p. 695 (instrument de recherche imprimé dématérialisé, certaines notices sont plus détaillées dans la version intégrale accessible en ligne par la rubrique 'Autres instruments de recherche', voir contexte dans le Plan d’orientation général - Notaires de Paris, guides thématiques du Minutier).
    - Inventaire après décès de Jacob de Monceaux, marchand orfèvre, bourgeois de Paris, dressé à la requête d'Épiphanie Evesham, (1) sculpteur, demeurant rue de la Tisseranderie, tuteur d'Anne de Monceaux, âgée de neuf ans; et en la présence de Jacques Ancelin, marchand mercier plumassier, demeurant rue de la Jussienne, subrogé-tuteur et de Françoise de Bellefort, qui a renoncé à la communauté avec le défunt, (2) son mari., 21 avril 1600; MC/ET/IV/37; 3 folios.
      Compléments de description: (1) D'autres actes ont été analysés ou transcrits sur ce sculpteur anglais. Voir: Madeleine JURGENS. Quelques actes inédits concernant Épiphanie Evesham, dans Bull. de la Soc. d'hist. de l'Art franç. 1960. p. 175 à 182. (2) Le domicile du défunt n'est pas précisé.
      Documents du Minutier central concernant les peintres, sculpteurs et graveurs au XVIIe siècle (1600-1650) [études I à X, 1955 actes], par Marie-Antoinette Fleury, tome I, Paris, S.E.V.P.E.N, 1969, p. 225 (instrument de recherche imprimé dématérialisé, certaines notices sont plus détaillées dans la version intégrale accessible en ligne par la rubrique 'Autres instruments de recherche', voir contexte dans le Plan d’orientation général - Notaires de Paris, guides thématiques du Minutier).
      inventaire après décès; Jussienne (rue de la); Tixeranderie (rue de la); Ancelin, Jacques; Bellefort, Françoise de; Evesham, Epiphanie; Monceaux, Anne de; Monceaux, Jacob de; commerçant; orfèvre; fabricant d'accessoires vestimentaires; sculpteur